臺灣屏東地方法院刑事判決　　　　　　　100年度易字第494號
公　訴　人　臺灣屏東地方法院檢察署檢察官
被　　　告　王宗正
上列被告因違反毒品危害防制條例案件，經檢察官聲請以簡易判
決處刑（100 年度毒偵字第1336號），本院認不宜以簡易判決處
刑，改依通常程序判決如下：
    主  文
王宗正持有第一級毒品，累犯，處有期徒刑肆月，如易科罰金，
以新臺幣壹仟元折算壹日。扣案之第一級毒品海洛因壹包（驗前
淨重零點零貳公克，驗後淨重零點零貳壹公克）沒收銷燬。
    事  實
一、王宗正於民國93年間因施用毒品案件，經法院判處應執行有
    期徒刑2年確定，於96年7月16日執行完畢。猶不知悔改，明
    知海洛因為毒品危害防制條例第2 條第2 項第1 款所規定之
    第一級毒品，不得非法持有，竟於98年2 月25日下午4 時許
    ，持有第一級毒品海洛因1 包（驗前淨重0.032 公克、驗後
    淨重0.021 公克），在屏東縣東港鎮○○路169 號前，為警
    持搜索票查獲，並扣得上開海洛因1 包，而查悉上情。
二、案經臺灣屏東地方法院檢察署檢察官自動檢舉偵查起訴。
    理  由
一、按傳聞法則之重要理論依據，在於傳聞證據未經當事人之反
    對詰問予以核實，乃予排斥，惟若當事人已放棄對原供述人
    之反對詰問權，於法院審判時表明同意該等傳聞證據可作為
    證據，基於證據資料愈豐富，愈有助於真實發現之理念，並
    貫徹刑事訴訟法修法加重當事人進行主義之精神，確認當事
    人對於證據能力有處分權之制度，傳聞證據經當事人同意作
    為證據，法院認為適當者，亦得為證據；另當事人於調查證
    據時，對於傳聞證據表示「沒有意見」、「對於證據調查無
    意見」，而未於言詞辯論終結前聲明異議，應視為已有將該
    等傳聞證據採為證據之同意，此刑事訴訟法第159條之5定有
    明文。查本判決所引用之屬於傳聞證據之被告以外之人於審
    判外之陳述，經審判長提示並告以要旨後，檢察官及被告、
    辯護人均同意該審判外之言詞陳述及書面證據有證據能力，
    未於言詞辯論終結前表示異議，本院審酌上開證據作成之過
    程並無不適當之情形，且對於被告涉案之事實具有相當之關
    聯性，依刑事訴訟法第159條之5規定具有證據能力。
二、訊之被告王宗正固坦承持有上開第一級毒品海洛因1包之事
    實不諱，惟矢口否認有何持有第一級毒品之犯行，辯稱：扣
    案之海洛因是之前施用後（即被告王宗正於98年2月23日上
    午10時30分許施用，業經判刑確定）剩下的正準備拿去丟掉
    ，被警察發現的云云。經查：
(一)、被告持有第一級毒品海洛因之犯罪事實，業據被告於警詢、
    檢察官偵訊中坦承不諱，於本院簡易庭法官訊問時亦承認持
    有第一級毒品海洛因之犯行（本院100 年4 月26日訊問筆錄
    ）。上開扣案之第一級毒品海洛因1 包（驗前淨重0.032 公
    克，驗後淨重0.021 公克），經送高雄市立凱旋醫院檢驗結
    果，確係第一級毒品海洛因，此有該醫院98年3 月3 日高市
    凱醫驗字第9468號濫用藥物成品檢驗鑑定書1 紙附卷可佐（
    100 年度偵字第1366號卷第12頁），此外，並有上開第一級
    毒品海洛因1 包扣案可資佐證，是被告持有第一級毒品海洛
    因之犯行，應堪認定。
(二)、雖被告辯稱：係98年2 月23日上午10時30分許施用後所留下
    ，正準備拿去丟掉云云。惟查，被告先於98年2 月23日上午
    11 時5分許，在屏東縣東港鎮○○路段為警查獲，並在其騎
    乘之機車置物箱內扣得王宗正所有預備供施用之第一級毒品
    海洛因1 包（驗前淨重0.057 公克、驗後淨重0.048 公克）
    ，經警採取其尿液送驗，並於移送臺灣屏東地方法院檢察署
    檢察官訊問後釋放，此有警、偵訊筆錄在卷可按，嗣警員再
    於99年2 月25日下午4 時許，持搜索票，在屏東縣東港鎮○
    ○路169 號前，查獲並自被告之皮夾內起出並扣押本件之第
    一級毒品海洛因1 包（驗前淨重0.032 公克、驗後淨重0.02
    1 公克）等情，亦有警詢筆錄及偵查報告1 紙附警卷可按（
    東警分偵字第0980003051號卷第2-6 頁）。被告於警詢時亦
    供稱：最近一次是於98年2 月23日上午10時30分許在住處的
    廁所內施用海洛因，平均約一星期注射一次海洛因，扣案之
    海洛因是我所有，自己注射用的等語（上開警卷第4 、5 頁
    ），另被告於另案即本院98年度訴字第510 號案件準備程序
    中陳稱：我承認98年2 月23日那次有施用海洛因及甲基安非
    他命，98年2 月25日抓到那次沒有用，是23日那次施用所以
    才會被檢驗出來。98年2 月23日中午12時，在住處，先將海
    洛因放入注射針筒注射手臂，用完海洛因以後再用甲基安非
    他命，在住處，以玻璃球上燒烤吸食煙霧。扣案二包海洛因
    及注射針筒都是我的，最後一次扣案的海洛因，是原本放在
    家裡，要拿出來用，還沒有用就被抓等語（本院98年度訴字
    第510 號卷第42頁）。堪認本件扣案之海洛因1 包係被告預
    備施用，因尚未施用即遭查獲，並非98年2 月23日施用後所
    剩餘，且被告係於98年2 月25日下午4 時許，經警員持搜索
    票在屏東縣東港鎮○○路169 號前查獲，並自被告之皮夾內
    起出並扣押本件之第一級毒品海洛因1 包，並非在被告之住
    處，且被告將海洛因藏放在皮夾內，堪認本件查獲之海洛因
    係被告預備施用而持有甚明，而非如被告所辯稱：準備將海
    洛因拿去丟掉云云。況被告於98年2 月23日為警查獲時，亦
    扣得海洛因1 包，該海洛因始屬被告該次施用所剩餘，
    本件是被告上開所辯，顯係事後卸責之詞，不足採取。
(三)、綜上所述，被告於98年2 月25日下午4 時許，為警查獲之上
    開海洛因1 包，顯係被告預備供其下一次施用所持有，而非
    98年2 月23日該次施用所剩餘，自不為98年2 月23日該次施
    用第一級毒品之犯行所吸收。被告所辯，不足採信，本件事
    證明確，被告持有第一級毒品海洛因之犯行，堪以認定。
三、查海洛因為毒品危害防制條例第2 條第2 項第1 款明定之第
    一級毒品，不得持有，核被告王宗正所為，係犯該條例第11
    條第1 項之持有第一級毒品罪。被告前於95年間因違反毒品
    危害防制條例、贓物等案件，經本院分別判處有期徒刑1 年
    3 月、1 年、5 月，應執行有期徒刑2 年4 月確定，經減為
    應執行有期徒刑1 年2 月確定，並於96年7 月16日執行完畢
    等情，有臺灣高等法院被告前案紀錄表1 份在卷可稽，其於
    受徒刑之執行完畢，5 年以內故意再犯本件有期徒刑以上之
    罪，為累犯，應依刑法第47條第1 項之規定加重其刑。爰審
    酌被告持有毒品數量尚微，並參酌其素行狀況、犯罪之動機
    、目的、手段、所生戕害其身心情形及犯罪後未坦承犯行，
    但態度尚非惡劣等一切情狀，量處如主文所示之刑，並諭知
    易科罰金之折算標準。
四、扣案之第一級毒品海洛因1 包（驗前淨重0.032 公克，驗後
    淨重0.021 公克），經送檢驗結果，確係第一級毒品海洛因
    ，已如前述，應依毒品危害防制條例第18條第1 項前段之規
    定併予宣告沒收銷燬之。
據上論斷，應依刑事訴訟法第284 條之1 、第299 條第1 項前段
，毒品危害防制條例第11條第1 項、第18條第1 項前段，刑法第
11條、第47條第1 項、第41條第1項前段，判決如主文。
本案經檢察官劉昀到庭執行職務。
中    華    民    國   100    年    6     月    9     日
                  刑事第二庭  法  官  涂裕洪
以上正本證明與原本無異。
如不服本判決應於收受判決後10日內向本院提出上訴書狀，並應
敘述具體理由；其未敘述上訴理由者，應於上訴期間屆滿後20日
內向本院補提理由書（均須按他造當事人之人數附繕本）「切勿
逕送上級法院」。
中    華    民    國   100    年    6     月    9     日
                                    書記官  卓春成
附錄本判決論罪科刑法條：
毒品危害防制條例第11條第1項：
持有第一級毒品者，處 3 年以下有期徒刑、拘役或新臺幣 5 萬
元以下罰金。